臺灣橋頭地方法院民事裁定
111年度勞執字第46號
聲  請  人  戴淑美  
相  對  人  誠晉億有限公司

法定代理人  黃大展  
上列當事人間聲請勞資爭議執行裁定事件，本院裁定如下：
    主  文
高雄市政府勞工局民國一一一年九月十三日勞資爭議調解紀錄調
解方案（一）所載之調解成立內容，關於相對人應給付聲請人新
臺幣壹拾玖萬壹仟陸佰參拾柒元部分，准予強制執行。
聲請程序費用新臺幣壹仟元由相對人負擔。
    理  由
一、聲請意旨略以：聲請人與相對人間因工資、資遣費等勞資爭
    議，前經高雄市政府勞工局調解，於民國111年9月13日調解
    成立，相對人同意於111年9月14日前給付聲請人新臺幣（下
    同）19萬1,637元，然迄未依約履行，爰依勞資爭議處理法
    第59條規定，聲請准予強制執行等語。
二、按勞資爭議經調解成立或仲裁者，依其內容當事人一方負私
    法上給付之義務，而不履行其義務時，他方當事人得向該管
    法院聲請裁定強制執行並暫免繳裁判費，勞資爭議處理法第
    59條第1項前段定有明文。經查，聲請人主張兩造間之勞資
    爭議，業經高雄市政府勞工局依勞資爭議處理法規定作成調
    解方案，其中（一）約定：「協商後，雙方依誠晉億有限公
    司積欠工資勞工請求工資等權益統計表內之數額達成和解，
    資方將於111年9月14日以前以匯款方式一次分別匯入勞方原
    發薪帳戶內。」等語，再觀後附之「誠晉億有限公司積欠工
    資勞工請求工資等權益統計表」編號4所載，相對人共積欠
    聲請人工資、資遣費合計19萬1,637元，並經勞資雙方簽名
    確認無誤。而該調解紀錄四、調解結果則記載：「成立，成
    立內容：勞資雙方同意調解方案，本案就勞僱存續期間不再
    有所爭議，資方如未於期限內依約履行，勞方得申請強制執
    行，本案調解成立。」等語，並經勞資雙方確認無異後，在
    調解紀錄簽名等情，有高雄市政府勞工局111年9月13日勞資
    爭議調解紀錄附卷可稽，此部分事實堪以認定。又相對人迄
    未給付19萬1,637元予聲請人，業據聲請人陳明在卷，並有
    聲請人提出之郵政存簿儲金簿封面及內頁明細影本可參，揆
    諸前揭說明，聲請人聲請就未付之19萬1,637元准予強制執
    行，即無不合，應予准許。
三、據上論結，依勞資爭議處理法第59條第1項前段、非訟事件
    法第21條第2項、第24條第1項，民事訴訟法第95條、第78條
    ，裁定如主文。
中　　華　　民　　國　　111 　年　　11　　月　　1 　　日
                  勞動法庭  法  官 吳保任
以上正本係照原本作成。
如對本裁定抗告須於裁定送達後10日內向本院提出抗告狀，並繳
納裁判費新臺幣1,000元。　　　　　　　　　 
中　　華　　民　　國　　111 　年　　11　　月　　1 　　日
                            書記官 楊惟文